臺灣臺中地方法院交通事件裁定　　　　　　　　　　九十三年度交聲字第一一二號
　　原處分機關　交通部公路總局豐原監理站
　　受 處分 人　甲○○
右列受處分人因違反道路交通管理處罰條例案件，對於交通部公路總局豐原監理站民
國九十三年一月八日所為之裁決（豐監稽違六三字第ＨＢ0000000、ＨＢ00
00000號裁決書），聲明異議，本院裁定如左：
    主  文
原處分關於豐監稽違六三字第ＨＢ0000000號裁決書撤銷。
甲○○關於污損汽車牌號，使不能辨認部分不罰。
甲○○不按遵行方向行駛，處新臺幣六百元整。
其餘異議駁回。
    理  由
一、聲明異議意旨略以：當天因有貨車卸貨堵住交通，無法通過而迴轉復興路之岔路
    ，造成逆向行駛，剛好碰見警察遭攔下，有出示汽車駕照、重型機車駕照；交通
    部制發汽車駕駛執照，設計上有問題，容易帶錯；車牌難辨認之問題，因目前在
    外使用中車牌ＰＡ開頭中之Ｐ字皆有問題，車牌換發至今已過十二年，難道不會
    老舊嗎？為此聲明異議等語。
二、原處分機關略以：受處分人甲○○，駕駛之車號ＰＡ─五三八六號自小客車，於
    民國九十二年十一月二十三日六時五十九分許，在豐原市○○路與中興路口處，
    因逆向行駛、號牌污耗損使之尚難辨認與未帶汽車駕照（已出示機車駕照）等之
    違規，為員警當場舉發之事實，受處分人於限期前提出申訴，經向原舉發機關查
    證違規屬實，該站遂於九十三年一月八日以豐監稽違六三字第ＨＢ000000
    0、ＨＢ0000000號裁決書，分別裁處罰鍰新臺幣三千三百元、三百元整
    ，並記違規點數一點，逾期則依違反道路交通管理事件統一裁罰標準表及裁決書
    處罰主文裁處，於法並無不合等語。
三、按汽車駕駛人，汽車行駛有損毀或變造汽車牌照、塗抹污損牌照，或以安裝其他
    器具之方式，使不能辨認其牌號情形之一者，處汽車所有人新臺幣二千四百元以
    上四千八百元以下罰鍰，並責令申請換領牌照或改正。汽車駕駛人，有駕駛車輛
    未隨身攜帶駕駛執照情形者，處新臺幣三百元以上六百元以下罰鍰，並責令補辦
    登記、補照、換照或禁止駕駛。汽車駕駛人，爭道行駛有不按遵行之方向行駛者
    ，處新臺幣六百元以上一千八百元以下罰鍰，並記違規點數一點；汽車駕駛執照
    分為：一、小型車普通駕駛執照‧‧‧十一、重型機器腳踏車駕駛執照；行車執
    照、駕駛執照及其他依法令規定必須隨車攜帶之證件，均應攜帶。道路交通管理
    處罰條例第十三條第一項第三款、第二十五條第一項第三款、第四十五條第一項
    第一款、第六十三條第一項第一款與道路交通安全規則第五十三條第一款、第十
    一款、第八十九條第一項第二款與違反道路交通管理事件統一裁罰標準表分別定
    有明文。
四、受處分人爭執未塗抹污損汽車牌號，使不能辨認其牌號之處分（豐監稽違六三字
    第ＨＢ0000000號）部分，受處分人堅決否認有上開違規行為，並以目前
    使用中車牌ＰＡ開頭中之Ｐ字皆有問題，車牌換發至今已過十二年，難免會老舊
    之詞置辯，似亦可採。且依原舉發機關員警提出之採證照片二張觀察，似未達不
    能辨認Ｐ字牌號之程度，亦無從確實指證受處分人有塗抹污損汽車牌號，使不能
    辨認其牌號之違規情事，自不得率予認定本件確係其違規所致，是本件受處分人
    之行為是否確屬違規，即有疑義。受處分人之辯解尚非無據，原處分（豐監稽違
    六三字第ＨＢ0000000號裁決書）關於污損汽車牌號，使不能辨認之部分
    ，未予詳查，遽予裁罰，容有未洽。本件此部分之異議為有理由，原處分就此部
    分，應予撤銷，另諭知受處分人不罰。
五、至於受處分人甲○○，駕駛之車號ＰＡ─五三八六號自小客車，於上開時、地，
    因逆向行駛與未帶汽車駕照（已出示機車駕照）等違規，為臺中縣警察局豐原分
    局員警當場舉發，經掣開違規通知單移送等情，有前揭舉發通知單及裁決書各二
    紙在卷可稽。雖受處分人以上開情詞置辯，惟查：執勤員警當日於執行交通稽查
    取締勤務時，當場發現該車逆向行駛及駕駛車輛未隨身攜帶駕駛執照，經查明違
    規屬實予以舉發，此亦有原舉發機關九十三年一月二日之函件在卷可佐。再者，
    受處分人亦於其異議狀與陳述單上陳明有逆向行駛及帶錯汽車駕駛執照之事實。
    又據本院於九十三年二月十七日訊問受處分人時亦自承認：「（問：有無逆向行
    駛？）答：當時堵車，路邊在裝卸貨物，我只好逆向行駛」等語。是受處分人有
    逆向行駛與未帶汽車駕照之違規事實，堪以認定。原處分機關對受處分人處罰鍰
    新臺幣六百元（逆向行駛）、三百元整（未帶汽車駕照），並無不當。本二件異
    議，就此部分為無理由，應予駁回。
六、據上論斷，應依道路交通管理處罰條例第八十七條第二項、道路交通案件處理辦
    法第十九條、第二十條，裁定如主文。
中      華      民      國      九十三      年      四      月    六    日
                                臺灣臺中地方法院交通法庭
                                    法  官  張清洲
右正本證明與原本無異。
如不服本裁定，應於送達後五日內，向本院提出抗告狀。
中      華      民      國      九十三      年      四      月    六    日
                                    書記官
